臺灣高等法院刑事裁定
109年度抗字第1129號
抗  告  人  
即  被  告  謝清彥



上列抗告人即被告因妨害名譽等案件聲請檢閱卷證，不服臺灣宜
蘭地方法院109年度聲字第325號，中華民國109年6月3日裁定，
提起抗告，本院裁定如下：
    主  文
抗告駁回。                                             
    理  由
一、原裁定意旨略以：抗告人即被告謝清彥（下稱被告）前因妨
    害名譽等案件，經臺灣宜蘭地方法院（下稱宜蘭地院）簡易
    庭以105年度簡字第763號刑事簡易判決判處拘役25日，如易
    科罰金以新臺幣1000元折算1日，嗣被告向宜蘭地院提起上
    訴後，經宜蘭地院第二審合議庭以106年度簡上字20號判決
    駁回上訴確定，有各刑事判決及本院被告前案紀錄表可稽。
    被告以「聲請再審」之訴訟目的，需要依新修正之再審相關
    規定，而請求准許付與宜蘭地院106年度簡上字第20號案件
    卷宗內，由法務部○○○○○○○○○○○○○○）提出之平三舍十八房錄
    影光碟複本1份，因認被告確有訴訟之正當需求，且經核其
    聲請交付之證物光碟拷貝複本尚無刑事訴訟法第33條第2項
    但書所定情形，為保障其獲悉卷內資訊之卷證資訊獲知權，
    以利聲請再審，爰依刑事訴訟法第429條之1第3項、第33條
    第2項前段規定，准予其預納費用後付與宜蘭地院106年度簡
    上字第20號案件卷宗內，由宜蘭監獄提出之平三舍十八房錄
    影光碟拷貝1份。另就有關預納費用部分，因其目前在監，
    則依法院辦理刑事被告聲請付與卷宗證物影本及檢閱卷宗證
    物作業要點第2點第1項第4款等規定辦理等語。
二、抗告意旨略以：被告依法向宜蘭地院聲請再審卷證（光碟）
    ，但逾期仍應作為未作為，為保權益，提起抗告云云。
三、按抗告法院認為抗告不合法律上之程式或法律上不應准許，
    或其抗告權已經喪失者，應以裁定駁回之，刑事訴訟法第41
    1條前段定有明文。又提起抗告者，必以受裁定者，有因裁
    定而受有不利益，即受裁定人有抗告利益，方得提起抗告，
    否則即為法律上不應准許。
四、經查，原裁定既已依刑事訴訟法第429條之1第3項、第33條
    第2項前段規定，准予被告預納費用後付與宜蘭地院106年度
    簡上字第20號案件卷宗內，由宜蘭監獄提出之平三舍十八房
    錄影光碟拷貝1份，則自該裁定主文形式觀之，該裁定對於
    被告並無不利，被告逕執前詞提起本件抗告，欠缺抗告利益
    ，為法律上不應准許，應予駁回。
據上論斷，應依刑事訴訟法第411條前段，裁定如主文。   
中　　華　　民　　國　　109 　年　　7 　　月　　24　　日
                  刑事第四庭  審判長法　官  陳筱珮
                                    法　官  邱滋杉
                                    法　官  羅郁婷
以上正本證明與原本無異。
不得再抗告。
                                    書記官  蔡易霖
中　　華　　民　　國　　109 　年　　7 　　月　　27　　日